臺灣高等法院刑事判決　　　　　　　　　　　　　九十三年度上訴字第一二七一號
　　上　訴　人　臺灣板橋地方法院檢察署檢察官
　　被　　　告　甲○○
　　指定辯護人　楊金順律師
右上訴人因被告違反毒品危害防制條例案件，不服臺灣板橋地方法院九十二年度訴字
第二二二八號，中華民國九十三年三月二日第一審判決（起訴案號：臺灣板橋地方法
院檢察署九十一年度偵續字第一五五號），提起上訴，本院判決如左：
    主  文
上訴駁回。
    理  由
一、公訴意旨略以：被告甲○○（簡稱被告）（轉讓第一級毒品海洛英未遂部分業經
    原審判決確定），意圖營利，基於概括犯意，於民國（下同）九十年四月間某日
    ，在臺北縣土城市○○路○段二八三號附近之加油站路邊，以第二級毒品安非他
    命每兩重新臺幣（下同）二萬元之價格，販賣予廖俊雄（另案審理）。復於九十
    年四月二十六日十九時三十分許，在上址欲以第二級毒品安非他命一包販賣予廖
    俊雄時，為警查獲，因認被告涉犯毒品危害防制條例第四條第二項之販賣第二級
    毒品罪嫌。
二、按犯罪事實應依證據認定之，無證據不得認定其犯罪事實，刑事訴訟法第一百五
    十四條第二項定有明文。又犯罪事實之認定，應憑真實之證據，倘證據是否真實
    尚欠明確，自難以擬制推測之方法，為其判斷之基礎；而認定犯罪事實之證據係
    指足以認定被告確有犯罪行為之積極證據而言，該項證據自須適合於被告犯罪事
    實之認定，始得採為斷罪資料，最高法院五十三年台上字第六五六號、二十九年
    上字第三一○五號判例可資參照。訊據被告固不否認為警自其身上查獲並扣得第
    二級毒品安非他命一包等情，惟堅決否認涉有何公訴人所指販賣第二級毒品安非
    他命之犯行，辯稱：廖俊雄於四月中旬曾打電話叫伊幫忙調海洛因、安非他命，
    惟因伊沒有，並未幫廖俊雄調，又警方在伊身上查獲安非他命量僅有少許，係供
    伊自己吸食所用，廖俊雄為警查獲後，打電話給伊要向伊調，伊當時身上有，打
    算借給廖俊雄，去就被抓，身上查獲之毒品係自己要用，沒有販賣第二級毒品安
    非他命等語。
三、公訴人認被告涉犯連續販賣第二級毒品安非他命罪，無非係以同案被告廖俊雄之
    指證，及被告為警查獲時，扣得第二級毒品安非他命一包（驗餘淨重一．五九公
    克），為其主要據。惟查：（一）、被告雖於警詢時供認：上開扣案之第二級毒
    品安非他命，係伊朋友託伊轉交予廖俊雄，廖俊雄叫伊幫他調等語（參九十年度
    偵字第八二○五號卷第五頁正面），嗣被告於檢察官偵查及原審訊問時則翻異前
    詞，供稱：伊未曾販賣安非他命予廖俊雄，廖俊雄只有叫伊調海洛英，查獲之安
    非他命並非伊所有等語（詳參同前偵查卷第一○九頁正面、第一一七頁反面、第
    一二七頁正面、原審卷第九六頁、第一一七頁、第一五六頁），否認有幫廖俊雄
    調安非他命及販賣安非他命，堪認被告自白內容前後相矛盾，尚難以其警詢時之
    供述，遽認被告有販賣或轉讓第二級毒品安非他命犯行；（二）、同案被告廖俊
    雄雖曾指證：伊曾向被告購買二次，每次半兩安非他命，地點均是在臺北縣土城
    市○○路○段二八三號附近（加油站）路邊交易，最後一次即為警查獲，帶同警
    方緝獲被告等語（參同上偵查卷第九頁正、反面），惟嗣於檢察官偵查時改稱：
    之前曾向被告調毒品，但被告那時沒有毒品，所以沒有調成功過等語（參同上偵
    查卷第六九頁正面），再改稱：伊沒有拿錢給被告買安非他命，是向被告調，沒
    有向被告買過毒品等語（參同上偵查卷第一八二頁反面、第一八三頁正反面），
    是證人廖俊雄就被告是否販賣第二級毒品安非他命與伊、販賣次數、是否既遂等
    重要事項，前後證述不一，有明顯瑕疵，核與被告之前後供述亦不相符，其證詞
    亦無法做為認定被告販賣或轉讓安非他命之依據。況被告為警查獲時所扣得白色
    結晶物，經送鑑定結果，為安非他命（驗餘淨重一．五九公克），而同案被告廖
    俊雄同日為警查獲時，所扣得之第二級毒品安非他命共六小包（驗餘淨重共為二
    七．八九公克），是同案被告廖俊雄持有之第二級毒品安非他命數量遠較被告為
    多。衡諸常情，同案被告廖俊雄應無於警方查獲當日向被告購買第二級毒品安非
    他命或由被告處受讓安非他命之可能；（三）、被告為警查獲採集之尿液，經送
    臺北縣衛生局以化學薄層層析法、酵素免疫分析法檢驗結果，呈甲基安非他命陽
    性反應，有該局九十年五月七日北衛檢字第三○七○四號尿液煙毒檢驗成績書一
    件在卷可稽（參同上偵查卷第二一六頁），顯見被告確有施用第二級毒品安非他
    命行為，參照扣得之安非他命數量及上揭尿液檢驗報告之結果，被告辯稱：扣案
    之第二級毒品安非他命是供己施用等語，應可採信。至於被告曾經接受測謊，被
    告稱其未曾販賣海洛英予他人、未曾販賣海洛英予廖俊雄、其係幫廖俊雄調貨，
    經測試呈情緒波動反應，研判有說謊，有法務部調查局九十年八月二十二日（九
    ○）陸（三）字第九○○五一九○五號鑑定通知書一份在卷可按（參同上偵查卷
    第一五四頁），惟該測謊主要係針對被告有無販賣海洛英情事所為，核與被告是
    否販賣安非他命無關，亦不足為不利被告認定之依據。綜上所述，檢察官所提出
    之證據，尚不足以認定被告有販賣第二級毒品安非他命之犯行。此外，復查無其
    他積極證據足以證明被告有何其他犯行，本件應屬不能證明被告犯罪。
四、原審以不能證明被告犯罪，而為無罪判決之諭知，核無不合。公訴人仍執陳詞，
    提起本件上訴，上訴意旨以：同案被告廖俊雄於偵查中之陳述（九十一年三月四
    日），其代林明樹向被告調用之毒品範圍，除海洛因外，還包括安非他命，是故
    被告此舉亦同構成轉讓第二級毒品罪等語，執以指摘原判決不當，惟廖俊雄之證
    詞前後矛盾，不足據為不利被告認定之依據，已如前述，揆之首揭說明，其上訴
    為無理由，應予駁回。
據上論斷，應依刑事訴訟法第三百六十八條，判決如主文。
本案經檢察官陳明光到庭執行職務。
中　　　華　　　民　　　國　　九十三　　年　　　七　　　月　　二十二　　日
                              臺灣高等法院刑事第二十庭
                                  審判長法  官  趙　功　恆
                                        法　官　李　春　地
                                        法  官  鄧　振　球
右正本證明與原本無異。
如不服本判決，應於收受送達後十日內向本院提出上訴書狀，其未敘述上訴之理由者
並得於提起上訴後十日內向本院補提理由書（均須按他造當事人之人數附繕本）。
                                        書記官  洪　秋　帆
中　　　華　　　民　　　國　　九十三　　年　　　七　　　月　　二十七　　日
